臺灣苗栗地方法院刑事判決　　　　　　96年度苗簡字第1079號
聲　請　人　臺灣苗栗地方法院檢察署檢察官
被　　　告　乙○○
上列被告因違反著作權法案件，經檢察官聲請以簡易判決處刑（
96年度偵字第3712號），本院判決如下：
    主  文
乙○○擅自以重製之方法侵害他人之著作財產權，處有期徒刑陸
月，如易科罰金，以銀元參佰元即新台幣玖佰元折算壹日，減為
有期徒刑參月，如易科罰金，以銀元參佰元即新台幣玖佰元折算
壹日。扣案之金嗓電腦伴唱機貳台、點歌簿肆本及遙控器壹個均
沒收。
          事實及理由
一、犯罪事實：
    乙○○於民國93年間某日，向張榮俊（經檢察官另為不起訴
    處分）購得金嗓電腦伴唱機2 台，供其所經營，位在苗栗縣
    苗栗市○○路439 號之「今生緣卡拉OK」店營業使用。其未
    經豪記影視唱片有限公司（下稱豪記公司）之授權同意，擅
    自將豪記公司享有著作財產權之影音著作歌曲：「送行、堅
    持、思相枝、風箏、蝴蝶夢」等5 首音樂著作，重製於上揭
    金嗓電腦伴唱機內，供不特定之不知情成年人點唱。嗣於96
    年6 月6 日15時20分許，為警依法在上址執行搜索後，扣得
    上揭金嗓電腦伴唱機2 台、點歌簿4 本及遙控器1 個等物，
    而查獲上情。
二、證據部份：
    訊據被告乙○○固坦承為警所扣金嗓伴唱機2 台內確實重製
    有上開五首音樂著作之事實，惟否認有何重製之犯行，辯稱
    ：伊向張榮俊購得上揭金嗓電腦伴唱機時，伴唱機內即有上
    揭影音著作歌曲云云。經查，上開犯罪事實業經告訴代理人
    甲○於偵訊中指述詳細，另經證人張榮俊於偵訊中證述所賣
    給被告之金嗓電腦伴唱機內並無上開5 首影音著作，且有明
    白告知被告，如要新增灌錄歌曲，須向著作財產權人取得授
    權許可等語明確，顯見扣案之金嗓電腦伴唱機內，被告購入
    當時原機內確實未重製有上開5 首音樂著作存在。復有著作
    財產權讓與證明書影本5 紙、現場及伴唱機點播畫面翻拍照
    片10張在卷可佐，被告犯行明確，堪予認定。
三、論罪科刑：
    （一）核被告乙○○所為，係犯著作權法第91條第1 項之擅
          自以重製之方法侵害他人之著作財產權罪
    （二）被告一行為而近接密切地重製上開5 首歌曲，為接續
          犯，應論以包括一罪。
    （三）按行為後法律有變更者，適用行為時之法律。但行為
          後之法律有利於行為人者，適用最有利於行為人之法
          律，刑法第2 條第1 項定有明文。被告行為時之易科
          罰金折算標準，修正前罰金罰鍰提高標準條例第2 條
          前段（現已刪除）規定，就其原定數額提高為100 倍
          折算1 日，則本件被告行為時之易科罰金折算標準，
          應以銀元300 元折算1 日，經折算為新臺幣後，應以
          新臺幣900 元折算為1 日。惟95年7 月1 日修正公布
          施行之刑法第41條第1 項前段則規定：「犯最重本刑
          為五年以下有期徒刑以下之刑之罪，而受六個月以下
          有期徒刑或拘役之宣告者，得以新臺幣一千元、二千
          元或三千元折算一日，易科罰金。」比較修正前後之
          易科罰金折算標準，以95年7 月1 日修正公布施行前
          之規定，較有利於受刑人，則應依刑法第2 條第1 項
          前段，適用修正前刑法第41條第1 項前段規定，定其
          折算標準，先予敘明。
    （四）爰審酌被告明知其於上開時地未經豪記公司授權，竟
          重製上開5 首歌曲於電腦伴唱機，而侵害告訴人豪記
          影音公司之著作財產權等一切情狀，量處如主文所示
          之刑，並諭知易科罰金之折算標準。
    （七）另被告上揭犯罪時間係於96年4 月24日以前，合於中
          華民國96年罪犯減刑條例規定之減刑條件，並依上開
          條例規定，減其宣告刑2 分之1 ，並諭知易科罰金之
          折算標準。
四、沒收：扣案之金嗓電腦伴唱機2 台、點歌簿4 本及遙控器1
          個，為被告乙○○所有、供犯罪所用之物，應依著作
          權法第98條前段之規定，均宣告沒收之。
五、適用法條：
    （一）刑事訴訟法第449 條第1 項、第450 條第1 項。
    （二）著作權法第91條第1 項、第98條。
    （三）刑法第2 條第1 項、第11條前段、修正前刑法第41條
          第1 項前段。
    （四）中華民國96年罪犯減刑條例第2 條第1 項第3 款。
    （五）修正前罰金罰鍰提高標準條例第2 條。
    （六）現行法規所定貨幣單位折算新臺幣條例第2 條。
六、如不服本判決，應於判決送達後10日內向本院提出上訴狀 (
    應附繕本)，上訴於本院合議庭。
中　　華　　民　　國　　96　　年　　12　　月　　17　　日
                    苗栗簡易庭  法  官  張珈禎
以上正本證明與原本無異
告訴人或被害人如對於本判決不服者，應具備理由請求檢察官上
訴，其上訴期間之計算係以檢察官收受判決正本之日期為準。
                                書記官　黃雅琦
中　　華　　民　　國　　96　　年　　12　　月　　18　　日
附錄法條：
著作權法第91條
擅自以重製之方法侵害他人之著作財產權者，處3 年以下有期徒
刑、拘役，或科或併科新臺幣 75 萬元以下罰金。
意圖銷售或出租而擅自以重製之方法侵害他人之著作財產權者，
處6 月以上五年以下有期徒刑，得併科新臺幣20萬元以上2 百萬
元以下罰金。
以重製於光碟之方法犯前項之罪者，處6 月以上5 年以下有期徒
刑，得併科新臺幣50萬元以上5 百萬元以下罰金。
著作僅供個人參考或合理使用者，不構成著作權侵害。
